# Javier Andrés Solarte Yande

Popayán, Colombia  $\cdot$  (+57) 311 368 0317  $\cdot$  <u>linkedin.com/in/dresandev</u>  $\cdot$  <u>dresan.dev@gmail.com</u>  $\cdot$  <u>dresan.dev</u>  $\cdot$  <u>github.com/dresandev</u>

Más de 2 años de experiencia como Desarrollador de Software especializado en el Frontend mayormente usando el ecosistema de React. Enfocado en mitigar los problemas de accesibilidad y rendimiento que afectan la experiencia de usuario, con énfasis en los detalles que marcan la diferencia y representan la calidad del producto.

## **EXPERIENCIA PROFESIONAL**

NTT DATA Popayán, Colombia

Front-end Developer

Febrero 2022-Marzo 2023

- Desarrollé distintas aplicaciones web utilizando react y next.js, tales como dashboards administrativos y ERP 's, colaborando estrechamente con diseñadores UX/UI.
- Colaboré en la implementación y diseño de plataformas web, aportando ideas y estrategias para mejorar la experiencia de usuario y mejorando la calidad de las interfaces.
- Optimicé el rendimiento de aplicaciones web implementando mejores prácticas y estrategias al hacer fetch de datos y el consumo de los mismos.
- Diseñé e implementé estrategias para mejorar la accesibilidad de plataformas web robustas, mejorando la navegación por teclado, la legibilidad de los textos y la usabilidad.
- Analicé requisitos y los traduje en especificaciones técnicas claras y detalladas.

#### SENA (Semillero de investigación)

Popayán, Colombia

Desarrollador FullStack

July 2014-August 2020

- Consumí la API Rest en su totalidad, integrando un sistema de recompensas basado en puntos obtenidos completando diversos retos en la app, implementando el flujo de autenticación usando Oauth como estrategia para proveedores como Google y mostrando correspondientemente la data en las distintas interfaces.
- Implementé pixel perfect el diseño de la aplicación entregado en Figma.
- Colaboré en la creación del diseño de la app tanto para desktop como para móvil reduciendo a la mitad el tiempo de entrega del proyecto en general.
- Recolectar y analizar la información para la redacción de los requerimientos funcionales y no funcionales, clasificándolos según su prioridad para el MVP.

## **EDUCACIÓN**

• **SENA**Tecnólogo en análisis y desarrollo de sistemas de información

Popayán, Colombia 2020-2022

SENA
 Diplomado de desarrollo Web y Móvil

Popayán, Colombia 2021

# **SKILLS**

• HTML, CSS, Javascript, Typescript, React, Nextjs, Node.js, Express, PostgreSQL, MongoDB, Vitest, Jets